

MIGUEL FREITAS

CONTACTO

- +351 914 348 481
- miguelfreitas1223@gmail.com
- Braga, Vila Nova de Famalicão

in https://www.linkedin.com/in/miguelfreitas-a41522333/

EDUCACÃO

Instituto Politécnico do Cávado e do Ave (IPCA)

Desenvolvimento Web e Multimédia 2023 - Atual

Escola Secundária Camilo Castelo Branco

Técnico de Gestão e Programação de Sistemas Informáticos 2020 - 2023

SOFT SKILLS

- Vontade de Aprender
- Adaptação
- Proatividade
- Colaboração
- Comunicação

LINGUAGENS

Português - Nativo

Inglês - Fluente

SOBRE MIM

Tenho 20 anos e sou estudante universitário com um interesse especial em UX/UI Design. Estou focado no desenvolvimento das minhas competências na criação de interfaces intuitivas e experiências digitais que acrescentem valor às pessoas. Encaro o início da minha carreira como uma oportunidade de aprendizagem e crescimento contínuos.

EXPERIÊNCIA

Operador de Loja 06/2024 - Atual

Sonae MC - Modelo Continente

Braga, Vila Nova de Famalicão

Estagiário Curricular 03/2023 - 06/2023

QualitySoft

Erasmus+, Lecce, Itália

Estágio Curricular 01/2022 - 03/2022

DoctorMouse

Braga, Vila Nova de Famalicão

INTERESSES COMPETÊNCIAS

- UX/UI Designer
- Web Design

- Design de interface do utilizador
- Prototipagem
- Wireframes
- Sitemap